【裁判字號】    95,上訴,3717
【裁判日期】    951214
【裁判案由】    強盜等
【裁判全文】
臺灣高等法院刑事判決                95年度上訴字第3717號
上  訴  人
即  被  告  丁○○
選任辯護人  謝協昌律師
上  訴  人
即  被  告  己○○
指定辯護人  本院公設辯護人戊○○
上列上訴人因強盜等案件，不服臺灣板橋地方法院95年度訴字第
1541號，中華民國95年8月23日第一審判決（起訴案號：臺灣板
橋地方法院檢察署95年度偵字第9833號），提起上訴，本院判決
如下：
    主  文
上訴駁回。
    事  實
一、丁○○明知可發射金屬或子彈具有殺傷力之手槍及可供槍砲
    使用具殺傷力之子彈，係槍砲彈藥刀械管制條例所列管之槍
    砲彈藥，非經主管機關許可，不得無故持有，竟於民國95年
    3月間某日，於駕駛計程車搭載真實姓名、年籍不詳之客人
    後，在計程車後座拾獲如附表所示具有殺傷力之槍枝及子彈
    ，未予報繳警方，竟基於持有上開槍枝、子彈之犯意，而無
    故持有之。丁○○拾獲前開槍枝、子彈後，遂與己○○共同
    基於意圖為自己不法所有之犯意聯絡，籌畫持槍強盜運鈔車
    ，欲以強盜所得財物償還兩人所負債務及朋分花用，又為避
    免強盜時遭人發現而需另備交通工具，遂共同基於意圖為自
    己不法所有之竊盜犯意聯絡，於95年4月10日17時許，在臺
    北市○○路與市○○道路口，趁乙○○停放於該處之CVZ─
    182號重型機車，車上鑰匙未取下之際，由丁○○在旁把風
    ，己○○徒手竊取前述機車得手後，供作兩人行搶運鈔車且
    藉以逃避警方追緝之用。嗣於95年4月11日中午時分，由己○○先騎乘上開竊得機車，前往臺北縣五股鄉附近之堤防與
    丁○○碰面，丁○○持如附表所示之槍枝、子彈與己○○會
    合，並將附表編號2所示槍枝，及附表編號3所示其中4顆子
    彈交予己○○，供作強盜運鈔車使用。再由己○○騎乘前開
    竊得機車搭載丁○○，前往臺北縣蘆洲市區找尋作案目標，
    而於同日15時許，兩人在臺北縣蘆洲市○○○路與三重市○○路口處，發現由李明龍駕駛之車號4499─EB號日盛保全股
    份有限公司（下稱日盛保全公司）運鈔車，丁○○、己○○
    隨即尾隨於後，於同日15時10分許，見運鈔車抵達臺北縣三
    重市○○路○段111號之國泰世華銀行北三重分行（下稱國泰
    世華銀行），保全人員丙○○提一大兩小之運鈔袋欲進入國
    泰世華銀行門口，甲○○持電擊棒在後警戒之際，丁○○即
    手持附表編號1所示之手槍（內含具殺傷力之子彈10顆），
    從銀行門口右側衝向丙○○及甲○○二人，並先持槍朝丙○○之腳部開槍示警，同時喝令「不要動，搶劫」之言詞，示
    意丙○○將手持之運鈔袋放在地上，而甲○○見情狀危急，
    作勢上前欲制止丁○○，詎丁○○另基於傷害之犯意，持上
    開槍枝朝甲○○之腿部開槍，並擊中甲○○之左腳，甲○○
    隨即倒地不起，並受有左腳踝槍傷之傷害；丁○○緊接將所
    持槍枝指向丙○○，以此強暴之方法，致使丙○○心生畏懼
    ，達不能抗拒之程度，將手持之運鈔袋放在地上，而騎乘前
    開贓車在旁等候之己○○見狀，遂頭戴安全帽且持槍靠近丙○○，拿起大袋之運鈔袋往機車方向逃逸，丁○○亦拿起地
    上之兩袋小運鈔袋緊跟在己○○身後，己○○將大袋之運鈔
    袋置放在機車之腳踏板上，丁○○則坐在機車後座且右手持
    槍指向銀行方向，示意丙○○等人不要追趕。己○○、丁○○兩人正欲騎乘機車逃逸之際，適有國泰世華銀行行員吳哲
    安發覺己○○兩人強盜運鈔車財物，即靠近丁○○背後，趁
    丁○○未及注意之時，徒手與丁○○發生拉扯，欲奪取丁○○之槍枝，且將丁○○從前開機車拉下，己○○見狀，旋即
    騎乘上開贓車往巷口逃逸，丁○○亦起身往蘆洲方向逃跑，
    惟遭保全員丙○○、李明龍在後追趕並制伏在地、報警處理
    。己○○逃離現場後，隨即將前開強盜所得運鈔袋內之新臺
    幣（下同）370萬元，先將529,700元償還予地下錢莊，再將
    2,170,300元及1,000,000元等款項，分別藏置於友人鄭成杰
    （另由檢察官以95年度偵字第9833號為不起訴處分）位在臺
    北縣新店市○○路5號3樓住處，及不知情之閻林鳳珠位在臺
    北縣土城市○○路99巷1號2樓住處，另於不詳時間，前往臺
    北縣深坑鄉○○路41巷山腰水溝內，將其持有之前述槍彈及
    強盜之運鈔袋（贓款已由己○○取出，另行藏置）等物，一
    併丟棄於水溝內。嗣於同日23時許，己○○在桃園縣平鎮市
    ○○路136巷78弄9號住處，為警循線查獲，且經己○○帶同
    警方至前開藏置槍彈處所起獲上開改造手槍1枝、子彈4顆及
    運鈔袋一只等物（同時扣得之彈殼5發非關本案犯罪事實）
    ，並帶同警方至前述鄭成杰住處，取出2,170,300元之現金
    ，因而查悉全情。
二、案經甲○○訴請臺北縣政府警察局三重分局報由臺灣板橋地
    方法院檢察署檢察官偵查起訴。
    理  由
壹、程序方面：
    被告丁○○於本院雖未到庭，然其選任辯護人及被告己○○
    之指定辯護人對於檢察官提出之證據資料，於本院均表示「
    沒有意見」（見本院卷第42頁），而被告己○○亦僅對於證
    人之證言證明力有所爭執（見本院卷第41頁反面），而於言
    詞辯論終結前，均不爭執其證據能力，本院審酌該等言詞供
    述及書面做成時之狀況，並無不宜做為證據之情事，依刑事
    訴訟法第159條之5第2項，得作為證據，核先敘明。
貳、實體方面：
一、訊據上訴人即被告己○○固坦承有於前揭時、地竊盜機車，
    及與丁○○共同強盜之事實，惟矢口否認有持槍之行為，辯
    稱：在案發現場並未持槍，對於丁○○將槍放在車上之事並
    不知情，有2位證人稱未見我帶槍云云。公設辯護人為己○○具狀辯稱：案發時證人吳哲安既與被告己○○機車位置最
    近，何以證人甲○○能見到被告己○○持槍，證人吳哲安反
    而未能看到？另由監視錄影帶顯示，原審既可清晰辨識被告
    丁○○已持槍狀物，何以又稱無法辨識被告己○○是否持槍
    ？況證人丙○○始終未與被告己○○面對面，其倉促間是否
    誤認被告己○○持槍等情，尚非無疑云云。上訴人即被告丁○○於審判期日經傳未到庭，惟據其於偵查及原審中之供述
    ，固不諱言有偷車及持槍搶運鈔車之犯行，僅爭執並無傷人
    之故意云云。選任辯護人則為被告丁○○辯稱：被告丁○○
    於偵查中即已充分配合調查而供出被告己○○，使檢察官得
    以順利追訴己○○及起出犯罪工具、強盜所得，雖未向檢察
    官聲請獲同意成為證人保護法第14條第1項規定之證人，然
    因被告所為實已符合證人保護法之意旨，實應適用刑法第59
    條給予減輕刑度之肯定云云。
二、經查：
  (一)上揭被告丁○○拾獲附表所示槍、彈後復無故持有，嗣與被
    告己○○共同竊盜被害人乙○○所有之車號CVZ-182號機車
    ，再由被告己○○騎乘竊得之機車搭載被告丁○○，兩人分
    持附表所示之槍、彈，前往國泰世華銀行門口，強盜日盛保
    全公司運鈔車，且被告丁○○另有持槍向告訴人即該銀行保
    全人員甲○○腳部開槍，致甲○○受有左腳腳踝槍傷之犯罪
    事實，業經被告丁○○、己○○迭於警偵、原審及本院坦認
    不諱（見偵查卷第18致20頁、第23頁、第26頁、第36至37頁
    、第115頁、第117至118頁、第186至189頁、第192至194頁
    、原審卷第13頁、本院卷第61至62頁）；核與證人乙○○、
    甲○○及國泰世華銀行保全人員丙○○於偵查及原審證述情
    節大致相符（見偵查卷第145頁、第146頁、第147頁、第154
    至155頁、原審卷第109至110頁、第111至112頁）。復有馬
    偕紀念醫院95年4月12日診斷證明書在卷足稽（見偵查卷第
    86頁）。而被告丁○○於強盜取得小型運鈔袋2只，欲由被
    告己○○搭載共乘機車逃逸之際，適為證人即國泰世華銀行
    行員吳哲安發現，而徒手與之發生拉扯，且將之由機車後座
    拉下，嗣為丙○○、李明龍自後追趕，制伏在地等事實，亦
    據證人吳哲安、丙○○、李明龍證述明確（見原審卷第110
    頁、第116頁、偵查卷第167頁）。此外，為警查獲總計3,17
    0,300元之贓款（其中1,000,000元部分，係由不知情之閻林
    鳳珠請託他人代為繳送臺北縣政府警察局三重分局，見偵查
    卷第171至172頁）及運鈔袋1只，亦為日盛保全公司運鈔部
    處長李志煌先後掣據領回，有95年4月12日及15日贓物認領
    保管單2紙附卷可參（見偵查卷79頁、第179頁）；以及扣案
    如附表所示之改造手槍、子彈等物在卷足佐（見偵查卷第13
    頁、第30頁），是被告丁○○、己○○所為上揭不利於己之
    供述，已堪採信。
  (二)如附表所示之扣案改造手槍、子彈，經內政部警政署刑事警
    察局鑑驗結果，送鑑制式92手槍1枝（槍枝管制編號：00000
    00000），認係由仿BERETTA廠92FS型半自動手槍製造之金屬
    槍枝，更換土造金屬槍管改造而成之改造手槍，機械性能良
    好，可擊發同案送鑑子彈，認具殺傷力。送鑑子彈8顆，認
    均係土造子彈（具直徑約9mm之金屬彈頭），採樣3顆試射，
    均可擊發，認具殺傷力；送鑑制式92手槍1枝（槍枝管制編
    號：0000000000），認係由仿BERETTA廠84型半自動手槍製
    造之金屬槍枝換裝土造金屬槍管而成之改造手槍，機械性能
    良好，可擊發適用子彈，認具殺傷力。送鑑子彈4顆，認均
    係具直徑約8.7mm金屬彈頭之土造子彈，均經試射，2顆，可
    擊發，認具殺傷力；另2顆，無法擊發，認不具殺傷力，分
    別有內政部警政署刑事警察局95年4月12日刑鑑字第0950051
    972號、第0000000000號槍彈鑑定書附卷足佐（見偵查卷第
    196至201頁），堪認扣案之槍、彈，均具殺傷力甚明。另佐
    以警於上開強盜運鈔車現場拾獲之彈殼2枚，送請上開機關
    鑑驗結果，認係由同一槍枝擊發，亦有卷附該局95年5月26
    日刑鑑字第0950068140號槍彈鑑定書可稽（見偵查卷第76至
    80頁），亦足以證明被告丁○○確有於事實欄所述時、地，
    手持前開具殺傷力改造槍枝擊發2次子彈之事實。
  (三)被告己○○雖辯稱並未持槍云云。惟證人丙○○於原審證述
    ：當時1名歹徒從我右邊朝我開槍，喝令我不要動，子彈打
    中我的鞋子跳開，當時感覺好像有中槍，但不會痛，我回頭
    看車長，見其往後退，蹲在保全車後方，後見我左邊有彈頭
    ，發現是真槍，我就抱頭蹲下，當時我拿3袋錢，左邊1個大
    袋子，右邊2個小袋子，我將錢放下，其中一名被告（即己○○）先拿大袋子的錢，回到摩托車處，另一名被告（即丁○○）也用槍指著我將2小袋的錢放下後取走。又見到拿大
    袋子的人持槍，槍的顏色樣式感覺與另一名歹徒的槍一樣，
    是黑色的短手槍。因被告己○○拿錢當時有接近，故看見被
    告己○○手上持有手槍等情明確（見原審卷第109至110頁）
    ；核與其於偵查中具結證述情節相同（見恩查卷第146至147
    頁）。而證人丙○○當日乃負責拿運鈔袋之人，被告二人目
    標既在強盜運鈔袋，衡情證人丙○○乃屬與被告二人身體最
    靠近之人，其近距離所見，實難有誤。且證人丙○○與被告
    丁○○、己○○二人間，並無宿怨仇隙或財務紛執，自難謂
    證人係藉故虛捏誣指被告二人持槍強盜。況被告丁○○於警
    詢及偵查中均供述當日乃其與被告己○○各持一把手槍犯案
    ，該槍枝乃其於五股堤防交付與被告己○○，其與被告己○○身上都帶有一把槍等語（見偵查卷第18頁、第23頁、第26
    頁、第118頁、第193頁），亦核與被告己○○於警詢自承被
    告丁○○於當日14時許在臺北縣五股鄉堤防旁將槍枝交付後
    ，其於犯案時即將之帶在身上等情相符（見偵查卷第36頁）
    ，是被告己○○確於犯案當時攜有前揭槍械等情，應堪認定
    。被告己○○嗣先辯稱未將被告丁○○交付之槍枝帶往案發
    現場，而係藏之於其所有之計程車內，嗣前往深坑山區丟棄
    運鈔袋時，看見車後之槍枝，遂順便丟掉云云（見偵查卷第
    187頁）；後改辯稱對於被告丁○○將槍放其車上一事，並
    不知情云云（見原審卷第145頁），不僅與被告丁○○與證
    人丙○○所陳不符，亦與其前所承攜帶身上之說辭不合，無
    非事後卸責之詞，均不足採信。
  (四)原審勘驗國泰世華銀行提出95年4月11日監視錄影光碟結果
    ，依該錄影畫面現狀顯示，固無法清楚辨別被告己○○右手
    抓握大運鈔袋時，其手部有無另持其他物品情事，且左手手
    部情狀，亦因受被告丁○○身體遮蔽，而不得知，有原審95
    年8月4日勘驗筆錄可按（見原審卷第136頁）。是依監視錄
    影帶堪驗結果，或因攝錄畫面所示，或係監視器攝錄角度，
    或因影像解析呈現程度，甚或在場人員所處位置，致有無法
    觀知被告己○○當時手部情狀，則該監視錄影帶就被告己○○是否持有槍枝一節，即無法資為有利或不利之判斷。自應
    以在場親見聞事項之證人丙○○所陳為據。
  (五)被告丁○○於偵查及原審中雖辯稱並無傷人故意云云。惟證
    人甲○○因被告丁○○持槍射擊之結果，受有左腳踝之傷害
    ，已如前述，且證人甲○○遭受槍傷之前，乃欲動作制止被
    告丁○○，被告丁○○轉身說不要動緊接著開第2槍時，被
    告甲○○就受傷了（見原審卷第114頁）；況衡情，被告丁○○持有者乃具殺傷力之槍枝，此點亦為其所明知（見偵查
    卷第8頁），而其於警詢即已明白供陳：知道開槍會打死人
    ，因強盜財物為了脫逃，怕證人甲○○追趕逮捕而對之射擊
    （見偵查卷第23頁）等語，亦與證人甲○○前述欲阻止被告
    丁○○而受傷等情互核相符。果被告丁○○所陳只是嚇阻之
    情屬實，則依其所述係朝證人甲○○方向之地面射擊，然其
    既未陳己為神槍手，倘射擊後果有發生傷人情事，依當時情
    境判斷，亦應為其可得而知且不違本意之事。故被告丁○○
    確有傷害人身體之故意至明。
  (六)被告丁○○與己○○竊盜前述機車時，係由被告丁○○把風
    、被告己○○徒手竊取；而強盜運鈔車之際，係由被告丁○○開槍示警，並同時恫以「不要動，搶劫」之語詞，並以手
    持槍枝指向手持運鈔袋之保全人員丙○○，示意丙○○將其
    所持運鈔袋置放在地，致保全人員丙○○心生畏怖，已達不
    能抗拒之程度，該時本在丙○○後警戒之甲○○，亦因遭被
    告丁○○持槍擊中腳踝而無法反抗，僅能任由被告二人強盜
    3袋運鈔袋放置前述贓車上欲離去，則由被告二人綿密實行
    竊盜及持槍強盜之行為，益證其等具有共同意圖為自己不法
    所有之竊盜及強盜犯意聯繫，且相互分擔實行犯罪構成要件
    行為無訛。再者，被告二人強盜所得3只運鈔袋，均為其等
    抓取在手，顯已置於被告丁○○、己○○實力支配範圍內，
    因認被告等之持槍強盜犯罪，已達既遂程度，甚為明確。
  (七)按共同正犯之所以應對其他共同正犯所實施之行為負其全部
    責任者，以就其行為有犯意之聯絡為限，若他犯所實施之行
    為，超越原計畫之範圍，而為其所難預見者，則僅應就其所
    知之程度，令負責任，未可概以共同正犯論（最高法院50年
    台上字第1060號判例參照）。被告丁○○另基於傷害犯意，
    持槍朝證人甲○○腳部開槍，致其受有左腳腳踝槍傷一節，
    查被告丁○○、己○○固有持槍共同強盜運鈔車犯行，已如
    前述，惟據卷附證據資料，充其所及者，僅得證明被告兩人
    持槍目的，旨在令保全人員心生畏怖，不能抗拒，而以此強
    暴方法，強盜所持運鈔袋內現金，尚無積極證據足可證明被
    告己○○對於被告丁○○持槍朝告訴人甲○○腳部射擊，使
    證人甲○○受有左腳腳踝槍傷之傷害事實，已有認識，並有
    使之發生之故意或該結果之發生不違背其本意，是被告丁○○持槍射擊告訴人甲○○，致告訴人左腳腳踝受有槍傷，業
    已超越被告己○○之共同持槍強盜犯意，則被告丁○○槍擊
    告訴人甲○○成傷之結果，尚難歸責於被告楊慶輝，不應論
    以被告楊慶輝共同傷害罪責，併予說明。
  (八)綜上所述，本案事證明確，被告丁○○、己○○二人之犯行
    ，至堪認定，應依法論科。
三、核被告丁○○所為，係犯槍砲彈藥刀械管制條例第8條第4項
    、第12條第4項之無故持有改造手槍及子彈罪、刑法第320條
    第1項之竊盜、第330條第1項之加重強盜、第277條第1項之
    傷害等罪；被告己○○所為，則係犯槍砲彈藥刀械管制條例
    第8條第4項、第12條第4項之無故持有改造手槍及子彈罪、
    修正前刑法第320條第1項之竊盜及第330條第1項之加重強盜
    等罪。被告等分別以一持有改造手槍及土造子彈之行為，同
    時觸犯槍砲彈藥刀械管制條例第8條第4項、第12條第4項之
    罪，均為想像競合犯，依刑法第55條前段規定，應從一重之
    第8條第4項無故持有改造手槍罪處斷。查被告行為後，94年
    1月7日修正公布之刑法，自95年7月1日施行，修正後之刑法
    刪除第55條關於牽連犯之規定。本件被告丁○○所犯上開無
    故持有改造手槍罪、竊盜罪、加重強盜罪及傷害罪間，及被
    告己○○所犯上開無故持有改造手槍罪、竊盜罪及加重強盜
    罪間，分別具有牽連犯之關係，依修正前即行為時之規定，
    應分別從一重之加重強盜罪處斷；依修正後之刑法既已刪除
    牽連犯之規定，則所犯上述各罪應依數罪併罰之規定分論併
    罰。比較新舊法之規定，修正後之規定並非較有利於被告，
    依刑法第2條第1項之規定，應適用行為時之法律，即適用修
    正前刑法第55條牽連犯之規定，分別從一重之加重強盜罪處
    斷。被告丁○○、己○○兩人，就前揭所犯修正前刑法第32
    0條第1項竊盜罪、第330條第1項加重強盜罪等，具有犯意聯
    繫暨構成要件行為相互分擔實行，均為共同正犯。又被告行
    為後，刑法第28條共同正犯之規定雖業於94年2月2日修正公
    布，並於95年7月1日施行，然僅將修正前原規定「二人以上
    共同實施犯罪之行為者，皆為正犯」修正為「二人以上共同
    實行犯罪之行為者，皆為正犯」，此文字上之修正對於被告
    刑罰權之範圍乃至法定本刑之輕重均不生任何影響，自無新
    舊法比較之問題而與刑法第2條第1項之規定無涉，附此敘明
    。又據最高法院揭示之刑法修正變更後比較適用原則：(一)、
    新法第2條第1項之規定，係規範行為後法律變更所生新舊法
    律比較適用之準據法，於新法施行後，應適用新法第2條第1
    項之規定，為「從舊從輕」之比較。…。(四)、比較時應就罪
    刑有關之共犯、未遂犯、想像競合犯、牽連犯、連續犯、結
    合犯，以及累犯加重、自首減輕暨其他法定加減原因（如身
    分加減）與加減例等一切情形，綜其全部罪刑之結果而為比
    較（最高法院95年度第8次刑事庭會議決議）。則被告二人
    所犯前揭罪名，經以新、舊法整體比較適用結果，修正後刑
    法並無更有利於行為人之情形，是依修正後刑法第2條第1項
    規定，本案應適用行為時、即修正前刑法之規定處理。
四、原審本同上之見解，適用槍砲彈藥刀械管制條例第8條第4項
    、第12條第4項、刑法第2條第1項、第11條前段、修正前刑
    法第28條、第38條第1項第1款、第55條、第320條第1項、第
    330條第1項、第277條第1項、罰金罰鍰提高標準條例第1條
    前段，並審酌被告兩人均係身體健全之成年人，竟不思正取
    ，先於拾獲具殺傷力之槍、彈後，未予報繳警察而無故持有
    之，並共同意圖為自己不法之所有，籌畫行搶運鈔車，尚且
    知為逃避警方追緝，被告兩人乃共同竊得他人機車，供為行
    搶運鈔車使用，復持前開所持有之上開槍、彈，以強暴方法
    ，至使日盛保全公司運鈔車之保全人員心生恐懼，不能抗拒
    ，而強盜取得3只運鈔袋內總計新臺幣370萬元之現款，被告
    等僅因圖取錢財供為個人償債暨生活花用，遂持該等具殺傷
    力之槍、彈，而為旨揭犯罪行為，誠屬可議，且其二人所為
    持槍強盜舉措，已對社會秩序造成重大危害，並使民眾心生
    恐懼，增添社會不安憂慮，在在均非可取；並參酌被告丁○○為高職畢業、被告己○○為國中畢業之智識程度，對於持
    槍強盜他人財物，足以影響社會治安，形成重大危害，均具
    備明確且深切之認知，被告兩人竟仍基於共同強盜之犯意，
    而持上開具殺傷力且足以為兇器之槍、彈，強盜銀行運鈔車
    ，其等所為犯罪手段，顯具有高度危險，甚者，被告丁○○
    復持槍向保全人員甲○○腿部射擊，致被害人甲○○受有左
    腳腳踝槍傷，犯罪情節顯屬重大，兼衡被告二人之家庭生活
    情狀，又犯罪後尚知坦認大部分犯行，暨綜合偵查、審理中
    之一切情狀等，量處被告丁○○有期徒刑8年6月，被告己○○有期徒刑8年，及如附表所示槍彈，經鑑驗結果，認均具
    殺傷力，係屬違禁物，就扣案改造手槍2枝、土造子彈5顆，
    應依修正前刑法第38條第1款規定宣告沒收之；另前由被告
    丁○○持槍射擊2顆子彈後所餘彈殼2枚，以及採樣鑑驗試射
    子彈共7顆，均已經擊發而失其效能，爰不予宣告沒收（至
    於被告己○○藏置槍彈之處所，同時扣案之彈殼5顆，與本
    案犯罪事實無關，應由檢察官另為妥適處理）。核其認事用
    法，俱無不合，量刑亦甚妥適。被告丁○○上訴要求依刑法
    第59條規定酌減其刑，惟按刑法第59條之酌量減輕其刑，必
    於犯罪之情狀，在客觀上足以引起一般同情，認為即予宣告
    法定低度刑期，猶嫌過重者，始有其適用，至於被告無前科
    ，素行端正，子女眾多等情狀，僅可為法定刑內從輕科刑之
    標準，不得據為酌量減輕之理由（最高法院51年台上字第89
    9號判例參照）。本件被告丁○○係因當場被逮捕而認罪，
    業據其坦承在卷（見原審卷第13頁），而其既與被告己○○
    共謀犯案，則關於犯罪事實之陳述，自會涉及被告己○○，
    且其於供述之前，並未取得檢察官同意作為證人保護法上所
    指之證人，是並不符合證人保護法上減刑規定，而其亦無犯
    罪情狀值得一般人同情之情狀，是其執此上訴欲獲邀減刑，
    及被告己○○上訴否認持槍犯案，均無理由，應予駁回。
五、被告丁○○經合法傳喚，無正當理由不到庭，爰不待其陳述
    逕行判決。
據上論斷，應依刑事訴訟法第368條、第371條，判決如主文。
本案經檢察官黃柏齡到庭執行職務。
中    華    民    國    95    年    12    月    14    日
                  刑事第二十庭審判長法  官  尤豐彥
                                    法  官  黃金富
                                    法  官  魏新國
以上正本證明與原本無異。
如不服本判決，應於收受送達後十日內向本院提出上訴書狀，其
未敘述上訴之理由者並得於提起上訴後十日內向本院補提理由書
（均須按他造當事人之人數附繕本）。
                                    書記官  吳玉華
中    華    民    國    95    年    12    月    14    日
┌──┬─────────────────┬─────┐
│編號│          扣案物品名稱            │   數量   │
│    │                                  │          │
├──┼─────────────────┼─────┤
│ 1  │制式92手槍仿BERETTA廠92FS型半自動 │   1枝    │
│    │手槍更換土造金屬槍管之改造手槍（槍│          │
│    │枝管制編號0000000000）            │          │
├──┼─────────────────┼─────┤
│ 2  │制式92手槍仿BERETTAT廠84型半自動手│   1枝    │
│    │槍換裝土造金屬槍管支改造手槍（槍枝│          │
│    │管制編號0000000000）              │          │
├──┼─────────────────┼─────┤
│ 3  │土造子彈                          │14顆（7顆 │
│    │                                  │業經試射擊│
│    │                                  │發）      │
└──┴─────────────────┴─────┘
附錄：本案論罪科刑法條全文
中華民國刑法第277條：
傷害人之身體或健康者，處三年以下有期徒刑、拘役或一千元以
下罰金。
犯前項之罪因而致人於死者，處無期徒刑或七年以上有期徒刑；
致重傷者，處三年以上十年以下有期徒刑。
中華民國刑法第320條：
意圖為自己或第三人不法之所有，而竊取他人之動產者，為竊盜
罪，處五年以下有期徒刑、拘役或五百元以下罰金。
意圖為自己或第三人不法之利益，而竊佔他人之不動產者，依前
項之規定處斷。
前二項之未遂犯罰之。
中華民國刑法第330條：
犯強盜罪而有第三百二十一條第一項各款情形之一者，處七年以
上有期徒刑。
前項之未遂犯罰之。


司法院資訊處製作；財團法人民間司法改革基金會備份。
